最高法院民事裁定
111年度台抗字第884號
抗  告  人  黃琴棠                                                             
訴訟代理人  蔡秀稜         
上列抗告人因與屏東縣政府間請求返還土地事件，對於中華民國
110年6月20日臺灣高等法院高雄分院裁定（111年度重上字第32
號），提起抗告，本院裁定如下：
    主  文
抗告駁回。
抗告訴訟費用由抗告人負擔。
    理　由
按向第二審法院上訴，應依民事訴訟法第77條之16第1項之規定
繳納裁判費，此為必須具備之程式。又上訴不合法者，第二審法
院應以裁定駁回之，但其情形可以補正者，審判長應定期間先命
補正。上訴不合法之情形，已經原第一審法院定期間命其補正而
未補正者，得不行前項但書之程序。此觀民事訴訟法第444條第1
、2項規定自明。本件抗告人對於臺灣屏東地方法院(下稱屏東地
院)109年度重訴字第122號判決提起第二審上訴，未依民事訴訟
法第77條之16第1項規定繳納第二審裁判費，經屏東地院裁定命
其於10日內補正（下稱補正裁定），該補正裁定業於民國111年3
月2日為寄存送達，於同年月12日發生送達效力。抗告人雖向原
法院聲請訴訟救助，惟經該院於同年4月25日以111年度聲字第30
號裁定駁回(下稱駁回救助裁定)。該駁回救助裁定分別經郵務人
員於111年4月28日、同年月29日兩度向抗告人書狀所載住所為送
達，因未獲會晤抗告人本人，亦無受領文書之同居人或受僱人，
而於同年5月3日對抗告人為寄存送達，有中華郵政股份有限公司
屏東郵局掛號郵件簽收(收據)清單、送達證書在卷足憑（見本院
卷第41、42頁，原審卷第25頁、訴訟救助聲字卷第17頁）。前開
送達證書，依送達人之選記所載，已由送達人員將該裁定正本寄
存於屏東縣政府警察局屏東分局公館派出所，並製作2份送達通
知書，1份黏貼於抗告人住所門首，1份置於信箱或其適當位置以
為送達。是駁回救助裁定，業依民事訴訟法第138條規定之方式
為寄存送達，該裁定自寄存之日起，經10日於111年5月13日發生
送達之效力。抗告人迄111年6月20日仍未補正，已逾相當期間，
原法院因認抗告人之第二審上訴為不合法，裁定駁回抗告人之上
訴，經核於法並無違誤。抗告意旨謂駁回救助裁定未合法送達抗
告人，指摘原裁定不當，聲明廢棄，非有理由。
據上論結，本件抗告為無理由。依民事訴訟法第495條之1第1 項
、第449條第1項、第95條、第78條，裁定如主文。
中　　華　　民　　國　　111 　年　　11　　月　　23　　日
                      最高法院民事第四庭
　　　　                  審判長法官  鄭  雅  萍
                                法官  張  競  文
                                法官  蕭  胤  瑮
                                法官  賴  惠  慈
                                法官  王  本  源
本件正本證明與原本無異
                          書　記　官　王  宜  玲
中　　華　　民　　國　　111 　年　　11　　月　　29　　日